# 时段法还是时点法确认收入

提问人：song2003921 时间：2021-05-15 15:42:19
甲公司主业是能源管理，与乙签订了 5 年的能源管理合同，约定按每月节约的能源及单价结算，请问这属于按时点、还是按时段确认收入？
我感觉这不属于一系列实质相同且履约方式相同的情况，所以是时点法。

回答人：chenyiwei
这种情况一般认为是按时段确认收入，因为满足“客户在企业履约的同时即取得并消耗企业履约所带来的经济利益”的条件。